【裁判字號】    90,訴,1960
【裁判日期】    900919
【裁判案由】    妨害公務
【裁判全文】
臺灣臺中地方法院刑事判決                          九十年度訴字第一九六號
    公  訴  人  台灣台中地方法院檢察署檢察官
    被      告  甲○○
右列被告因妨害公務案件，經檢察官提起公訴（九十年度偵字第一一八四四號），本
院判決如左：
    主  文
甲○○隱匿公務員職務上掌管之物品，處有期徒刑陸月，如易科罰金，以佰元折算
壹日。
    事  實
一、甲○○於民國九十年三月六日十七時十五分許，因騎乘一部無懸掛牌照之四百cc
    拼裝機車，在台中市○○○路與河南路口為台中市交通隊員許巽傑查獲，並依道
    路交通管理處罰條例第十二條第一項第二款之規定填單告發，且依同條第二項之
    規定沒入該機車，因拖吊車需一小時始到達，乃由甲○○騎乘，由警員簡名漢尾
    隨於後，將該機車騎至台中市警察局停車場內。待停妥後，前開機車已置於警員
    掌管範疇，簡名漢乃要求甲○○自行將鑰匙及安全帽帶回去，機車則須扣留。詎
    甲○○不甘損失機車（由其以新台幣十八萬元購得），即佯稱欲上廁所，並利用
    簡名漢上樓拿鎖欲鎖機車之機會，逕行至停車場內發動機車，而將機車騎出市警
    局後加以隱匿，嗣簡名漢下樓時始發現機車不見，而經調閱交通隊大隆路側門監
    控錄影帶，始發現甲○○將機車騎出而查知上情。
二、案經台中市警察局移送臺灣臺中地方法院檢察署檢察官偵查起訴。
    理  由
一、訊據被告甲○○坦承於前開時地因騎乘拼裝機車經警告發並為沒入機車之處分，
    嗣騎乘該機車隨警員返回警局等事實，惟否認有何妨害公務犯行，辯稱：我沒有
    說要去上廁所，我把鑰匙插在機車上，將安全帽帶走，有聯絡李紀偉來載我，後
    來等不到李紀偉，我搭計程車去台中東興路我稱呼大伯的陳金海家，我沒有騎走
    機車云云。經查被告於警訊時陳述：「（當時有何人看到你用走的離開﹖）當時
    我有連絡我購買該四００西西重機車的車行的朋友叫"志偉"（真實姓名不詳）連
    絡電話..... 是志偉來載我離開的。」云云，惟證人李紀偉於偵訊時結證稱：當
    天被告有打電話給我叫我去載機車，後來又打電話來說機車被扣要我去處理，我
    有到市警局旁的側門等他，但後來他叫我不用載他，至於他如何離開我並不知道
    ，當天我有跟他說公司有事，他說他自己要想辦法等語，查被告先於警訊時表示
    是"志偉"載其離開警局，經李紀偉證述後改稱是其叫李紀偉先離開，先後陳述不
    一。再被告於警訊時稱：「機車被查扣後，我帶走我的安全帽，安全帽我送給朋
    友。」「我確定我是由交通隊的大門離去的」云云；於本院審理時改稱：安全帽
    我還放在家裡，我是從與騎機車進入相同的門離去等語，又被告是騎乘機車進入
    警局臨大隆路之側門，有警員職務報告附卷可稽，可見被告就安全帽之處置及離
    開警局地點之前後供述亦不相同，另被告於警局接受訊問時其父親及律師均在場
    ，有筆錄可按，更證其於警訊時之陳述係本於其自由意志答話且充分了解訊問內
    容。被告於偵訊時抗辯警訊時警員只問何人載伊離開，伊才回答"志偉"云云，自
    非可採。再查，經警員調閱九十年三月六日交通隊大隆路側門監控錄影資料，發
    現警員簡名漢扣押之機車，分別於十七時三十五分由大隆路側門進入警察局，並
    於十七時四十三分由大隆路側門遭人騎出警察局，又經審視進入及騎出之監控錄
    影翻拍之照片，發現騎士之安全帽及服裝皆極為相同，有警員職務報告及照片附
    卷可稽，而被告亦自承騎入時之照片係其所騎無訛，查該騎出者所載之安全帽係
    黑白色相間、所穿之衣物係深色，且騎乘機車時體型大小，確與該騎入者極為相
    似。另證人即警員簡名漢於偵訊時證稱：到警局時伊請被告將車停放在警局車棚
    ，並要被告將鑰匙及安全帽帶回，車子扣留，告訴被告可以回去，被告說要上廁
    所，伊上樓拿鎖要鎖車，才五分鐘下來車即不見了等語。查警員既已請被告將機
    車鑰匙攜回，而一般人在無鑰匙之情形下，如何能於短時間內發動機車並將機車
    騎出市警局？復查該機車業已遭警員扣留，經證人許巽傑、簡名漢於偵訊時證述
    明確，並有台中市警察局舉發違反道路交通管理事件通知單存卷可參，是該機車
    已屬公務員職掌上之物品。縱上所陳，被告所辯，係卸責之詞，其犯行堪以認定
    。
二、核被告所為，係犯刑法第一百三十八條之隱匿公務員職務上掌管物品罪。爰審酌
    被告因其價值不貲之機車遭扣留，竟趁警員疏未注意之際，隱匿已遭警員扣留之
    機車，犯後猶否認犯行，不知悔悟，尚且要求警局返還該機車等一切情狀，量處
    如主文所示之刑，並諭知易科罰金之折算標準。
據上論斷，應依刑事訴訟法第二百九十九條第一項前段，刑法第一百三十八條、第四
十一條第一項前段，罰金罰鍰提高標準條例第二條，判決如主文。
中  華      民      國      九十      年      九      月      十九  日
                                        法  官  林郁婷
右正本證明與原本無異。
如不服本判決，應於送達後十日內向本院提出上訴狀 （須附繕本） ，上訴於台灣高
等法院台中分院。
                                        書記官
中      華      民      國      九十      年      九      月      十九  日
附錄論罪科刑法條
刑法第一百三十八條：
毀棄、損壞或隱匿公務員職務上掌管或委託第三人掌管之文書、圖畫、物品，或致令
不堪用者，處五年以下有期徒刑。


司法院資訊處製作；財團法人民間司法改革基金會備份。
